---
title: "Exercícios PCA"
author: "Jaylhane Nunes"
date: "25/10/2021"
output: pdf_document
---

```{r setup, include=FALSE}
knitr::opts_chunk$set(echo = TRUE)

library(tidyverse)
library(ggplot2)
library(hrbrthemes)
library(gridExtra)


theme_set(theme_ipsum())
```

# Exercícios PCA

## Carregando os dados 
```{r }
data(iris)

head(iris)
```

1. Refaça a PCA do conjunto de dados iris, mas escolha três combinações de componentes principais diferentes de PC1 e PC2 para construir seu gráfico. O que é possível perceber?

```{r }

iris.pca <- prcomp(iris[,-5], center = TRUE, scale. = TRUE)

summary(iris.pca)

plot(iris.pca)

iris.transformado <- data.frame(iris.pca$x,iris$Species)

head(iris.transformado)

pca01 <- ggplot(iris.transformado, aes(x=PC1, y=PC2)) +
  geom_point(aes(colour=iris.Species)) +
  labs(colour="Especies")

pca02 <- ggplot(iris.transformado, aes(x=PC1, y=PC3)) +
  geom_point(aes(colour=iris.Species)) +
  labs(colour="Especies")

pca03 <- ggplot(iris.transformado, aes(x=PC1, y=PC4)) +
  geom_point(aes(colour=iris.Species)) +
  labs(colour="Especies")

pca04 <- ggplot(iris.transformado, aes(x=PC2, y=PC3)) +
  geom_point(aes(colour=iris.Species)) +
  labs(colour="Especies")

grid.arrange(pca01, pca02, pca03, pca04)

```

**É possível perceber que a distribuição dos pontos muda de acordo com a escolha das pessoas, ficando as vezes mais concentradas e as vezes mais dispersas**

2. Aplique a função *autoplot* do pacote *ggfortify* na PCA do conjunto iris e interprete o resultado

```{r }

library(ggfortify)

autoplot(iris.pca, loadings = TRUE, loadings.label = TRUE,data = iris, colour="Species")

```

**De acordo com o gráfico podemos verificar que a PC1 explica aproximadamente 73% dos dados e as variáveis que mais explicam a PC1 são as variáveis `Pental.Length`, `Pental.Width` e um `Sepal.Length`, ainda que essa ultima tenha menos impacto que as outras duas e a variável `Sepal.Width` praticamente não impacta na composição dessa componente, no entanto, a PC2 é fortemente impactada por essa variável e pouco pela `Sepal.Length`e praticamente nada pelas outras duas variáveis, além disso a PC2 explica aproximadamente, 23% dos dados, de forma que essas duas variáveis juntas explicam em torno de 96% da variação dos dados.**

**Além disso, é possível observar que a espécie setosa é mais influênciada pela `Sepal.Width` do que as demais espécies**

3. Utilize o nome das espécies para identificar cada ponto no gráfico de dispersão das duas primeiras componentes principais

```{r }

ggplot(iris.transformado, aes(x=PC1, y=PC2)) +
  geom_point(aes(colour=iris.Species)) +
  geom_text(aes(label=iris.Species, colour=iris.Species)) +
  labs(colour="Especies")

```

4. O arquivo *AlimentacaoReinoUnido.txt* mostra o consumo de diversos alimentos no Reino Unido em 1997. Importe este conjunto de dados para o R.
```{r }
AlimentacaoReinoUnido <- read.table(file="G:/Meu Drive/Graduacao Estatistica/2021.2/Intro a BigData/introbigdata_material/aulas/02_Analise_de_Componentes_Principais/AlimentacaoReinoUnido.txt",sep="\t", header=TRUE, encoding = "UTF-8")
head(AlimentacaoReinoUnido)
```

5. Faça a PCA deste conjunto de dados.
```{r }
AlimentacaoReinoUnido.pca <- prcomp(AlimentacaoReinoUnido[,-1], center = TRUE, scale. = TRUE)

summary(AlimentacaoReinoUnido.pca)
```

6. Quantas componentes principais são necessárias para que 95% da variância seja explicada?

**Apenas uma, pois a PC1 sozinha explica aproximadamente 97% dos dados**

7. Faça o gráfico de barras das contribuições das variâncias para confirmar sua resposta para o item anterior.

```{r }
plot(AlimentacaoReinoUnido.pca)
```

8. Faça um gráfico de dispersão com as duas primeiras componentes principais, identificando cada alimento por seu nome. O que é possível perceber?

```{r }
AlimentacaoReinoUnido.transformado <- data.frame(AlimentacaoReinoUnido.pca$x, AlimentacaoReinoUnido$Alimento)

head(AlimentacaoReinoUnido.transformado)

ggplot(AlimentacaoReinoUnido.transformado, aes(x=PC1, y=PC2))+
  geom_point()+
  geom_text(aes(y=PC2+0.035,label=AlimentacaoReinoUnido.Alimento), 
            alpha=0.7, 
            angle=-15, 
            check_overlap = FALSE)
```

9. Explique o que ocorre quando utilizamos o comando *autoplot* do pacote *ggfortify* para analisar a PCA.

```{r}
autoplot(AlimentacaoReinoUnido.pca, data=AlimentacaoReinoUnido, loadings=TRUE, loadings.label=TRUE)
```

**Com o gráfico autoplot conseguimos visualizar a influência das variáveis originais na formação das componentes principais.**

**No caso do gráfico de alimentação do Reino Unido, podemos observar que existe uma correlação super alta entre a alimentação dos países da Escócia, Inglaterra e País de Gales, enquanto que a Irlanda do Norte não apresenta uma correlação tão significativa com esses países**

10. Refaça a análise para o conjunto de dados presente no arquivo *AlimentacaoReinoUnido.txt*, mas utilize a transposta da matriz original de dados. O que mudou? O que é possível perceber com esta nova análise?

### Transpondo e Organizando o conjunto de dados

```{r }

alim.UK.transposta <- data.frame(t(AlimentacaoReinoUnido))

nomes <- matrix(alim.UK.transposta[1,], nrow = 1)

names(alim.UK.transposta) <- nomes

alim.UK.transposta <- alim.UK.transposta[-1,]

rm(nomes)

alim.UK.transposta <- alim.UK.transposta %>% 
  mutate_if(is.character,as.numeric)

View(alim.UK.transposta)

```

### Realizando a PCA

```{r }

alim.UK.transposta.pca <- prcomp(alim.UK.transposta, center = TRUE, scale. = TRUE)

summary(alim.UK.transposta.pca)

```

### Analisando graficamente a PCA

```{r }

plot(alim.UK.transposta.pca)

?autoplot
autoplot(alim.UK.transposta.pca, data= alim.UK.transposta, 
         loadings= TRUE, loadings.label=TRUE)+
  geom_text(aes(label=row.names(alim.UK.transposta)))

```

**Mudou que agora estamos analisando como os países se organizam de acordo com as componentes e suas respectivas variáveis, e o que podemos verificar é que cada país tem um comportamento distinto de acordo com cada CP.**

**Além disso, é possível observar alguns comportamento curiosos, como por exemplo, Carne Fresca está altamente correlacionado negativamente com outras carnes**