---
title: "EST0133 - INTRODUÇÃO À MODELAGEM DE BIG DATA"
author: "Jaylhane Nunes"
date: "22/11/2021"
output:
  pdf_document: default
  html_document:
    df_print: paged
header-includes:
- \usepackage[portuguese]{babel}
- \usepackage{float}
- \floatplacement{figure}{H}
- \usepackage{indentfirst}
- \setlength\parindent{22pt}
subtitle: Projeto I
---

```{r setup, include=FALSE}
knitr::opts_chunk$set(echo = TRUE, 
                      warning = FALSE,
                      message = FALSE,
                      results = FALSE,
                      cache = TRUE,
                      dev = "png", 
                      dpi = 500,
                      fig.height = 3.5,
                      fig.pos="h")
options(knitr.kable.NA = '')
```

```{r librarys}

library(factoextra)
library(ggfortify)
library(gt)
library(hrbrthemes)
library(kableExtra)
library(NbClust)
library(rvest)
library(stringr)
library(tidyverse)

```

```{r set_theme, echo=FALSE}
theme_set(theme_ipsum()+
            theme(
              axis.title.y = element_text(size = 9),
              axis.title.x = element_text(size = 9),
              plot.title = element_text(size=12),
              plot.subtitle = element_text(size=10)
            )
)
```

# Parte 1 - Clusterização

## Questão 1

```{r}

fifa <- read.csv("fifa.csv")

head(fifa)

summary(fifa)

```

Como desejamos identificar padrões podemos remover as variáveis `id`, `club_number` e `national_number`, pois, elas não representam características que contribuem para análise, uma vez que os valores atribuídos nessas variáveis, para cada observação, são escolhidas ao acaso (de acordo com o site [Torcedores.com](https://www.torcedores.com/noticias/2017/12/curiosidade-veja-como-surgiu-a-numeracao-das-camisas-de-time), atualmente, a numeração da camisa é escolhida pelo gosto do jogador).

```{r}

fifa <- fifa %>% 
  select(-c(id, club_number, national_number))

```

\newpage

## Questão 2

```{r}

fifa.pca <- prcomp(fifa, center = TRUE, scale. = TRUE)


summary(fifa.pca)$importance[,1:10]
```

`r kable(round(summary(fifa.pca)$importance[,1:10],3), caption="Sumário das 10 primeiras componentes principais", format = "latex", booktabs = TRUE) %>% kable_styling(full_width = TRUE,latex_options = "HOLD_position")%>% column_spec(1,width = "1.7in")`


```{r}
plot(fifa.pca,
     main = "Variação Componentes Principal Fifa")

ggsave("var_fifa_pca.png",
       width = 7,
       height = 6,
       dpi=500)
```


De acordo com o `summary` da análise de componetes principais ,e o gráfico, a primeira componente principal (PC1) explica a maior parte dos dados, sendo responsável por aproximadamente 72% da variação. Dessa forma, a escolha da primeira e da segunda componente (PC2) são suficientes para prosseguir com a análise, dados que a inclusão da PC2 acrescentou apenas 5% na proporção de variação dos dados.

Para continuar a análise iremos verificar como fica a dispersão dos dados para essas duas componentes:

```{r}

autoplot(fifa.pca)

ggsave("fifa_pca.png",
       width = 6,
       height = 7,
       dpi=500)

```

Verificando o gráfico de dispersão das componentes, é possível perceber claramento dois grupos distintos. A seguir iremos incluir os vetores das variáveis responsáveis pela formação desses grupos para verificar se é possível identificar de forma visual quais variável exercem maior influência na formação dessas componentes:

```{r}

autoplot(fifa.pca, loadings.label = TRUE)

ggsave("fifa_pca_loadings.png",
       width = 6,
       height = 7,
       dpi=500)

```

Apesar de não ser possível confirmar a grafia dos nomes devido a sobreposição (*o que já era esperado dado a quantidade de variáveis em análise*), é possível supor que o grupo a direita, e formado pelas variáveis influentes na PC1, é de goleiros, pois, entre as características físicas adequadas a um goleiro apontadas por [Csanádi (apud Scopel, Andrade e Levandowski, 2006)](https://www.scielo.br/j/pcp/a/bNQXvRdwSk5dd5WHbJqJJqd/?lang=pt#), estão a estatura (entre 1,75 e 1,90m) e peso proporcional à altura, que no nosso conjunto de dado são apresentadas em duas variáveis (`height` e `weight`) que estão presente positivamente na PC1.


## Questão 3

```{r}

fifa.scale <- scale(fifa)

fviz_nbclust(fifa.scale, kmeans, method="wss")

ggsave("number_clusters_cotovelo.png",
       width = 7,
       height = 6,
       dpi=500)

```

De acordo com o método do cotovelo seria necessário dois clusters para dividir os grupos, pois é quando percebemos uma mudança na curvatura, indicando que a partir dali há perda de acurácia na formação dos clusteres. 

```{r}
fviz_nbclust(fifa.scale, kmeans, method = "silhouette")

ggsave("number_clusters_silhouette.png",
       width = 7,
       height = 6,
       dpi=500)
```

Já de acordo com o método da silhueta, dois clusteres também seriam suficientes para dividir os grupos, mas seria possível a divisão em 5 clusters de forma parcialmente distinta. 

Mas, levando em consideração a quantidade ótima de clusteres do método da silhueta, teriamos dois clusteres, assim como no cotovelo e, concomitantemente, duas posições.

## Questão 4

Verificando graficamente as opções de clusters para as quantidades iguais e maiores do que 2, temos:

```{r}

set.seed(102)
autoplot(kmeans(fifa.scale,2), data = fifa.scale)+
  labs(title = "Gráfico de Análise de Componentes Principais",
       subtitle = "Com 2 clusters")

ggsave("2_clusters_PCA.png",
       width = 7,
       height = 7,
       dpi=500)


set.seed(102)
autoplot(kmeans(fifa.scale,3), data = fifa.scale)+
  labs(title = "Gráfico de Análise de Componentes Principais",
       subtitle = "Com 3 clusters")

ggsave("3_clusters_PCA.png",
       width = 7,
       height = 7,
       dpi=500)

```

Com 3 clusteres a conclusão referente a posição de goleiro é questionável, pois, o cluster da direita definido como sendo de goleiros, a partir dos `loadings` vistos na questão 2, agora apresenta dois clusteres, o que poderia significar que esse cluster poderia ser de goleiros e defesas, para o caso dessas posições terem características semelhantes. 

```{r}

set.seed(102)
autoplot(kmeans(fifa.scale,4), data = fifa.scale)+
  labs(title = "Gráfico de Análise de Componentes Principais",
       subtitle = "Com 4 clusters")

ggsave("4_clusters_PCA.png",
       width = 7,
       height = 7,
       dpi=500)

set.seed(102)
autoplot(kmeans(fifa.scale,5), data = fifa.scale)+
  labs(title = "Gráfico de Análise de Componentes Principais",
       subtitle = "Com 5 clusters")

ggsave("5_clusters_PCA.png",
       width = 7,
       height = 7,
       dpi=500)

```

A partir de 4 clusteres já temos um resultado parecido com o de dois clusteres, em que o grupo da direita pode ser constituido exclusivamente pelos goleiros e a diferença estaria no grupo da esquerda, no qual as demais posições se encaixariam. 

Algumas suposições que podemos levantar:

* esses clusteres podem estar sendo influenciados pelas habilidades da posição de goleiro, já que, assim como em 4 clusteres, com 5 clusteres o grupo da direita continua sendo homogêneo, mas o grupo da esquerda é heterogêneo. 

* já que com mais clusteres perde-se acurácia na separação, incluir mais clusteres misturam as habilidades de acordo com as carecterísticas das variáveis, de forma que os goleiros passam a formar grupos específicos com relação as caracteristicas dos não-goleiros e os não-goleiros passam a ser vistos de forma homogenea com relação as características dos goleiros (e por isso eles ficam em grupos distinto). 

Em outras palavras, a medida que aumenta-se a quantidade de clusters, o algoritmo de classificação busca dentro dos grupos as similaridades entre as variáveis que formam os grupos, até que chega em um ponto que a similaridade entre o grupo da esquerda (*o grupo de não goleiros*) é a ausência das habilidades de goleiro. 

## Questão 5

De acordo com os números de clusteres sugeridos pelos métodos do cotovelo e da silhueta (*dois clusteres*) iremos estabelecer suposições a respeito de duas posições dos jogadores.

Dessa forma, é possível perceber no conjunto de dados que as variáveis relacionadas às habilidades do goleiro tem como mediana o valor 16, conforme pode ser observado abaixo:

```{r}

sumario_gk <- summary(fifa[,33:37])

```

`r kable(sumario_gk,caption="Sumário das habilidades de goleiros",format = "latex", booktabs = TRUE) %>%  kable_styling("striped", full_width = FALSE, latex_options = "HOLD_position", row_label_position='c', position='center')` 

Assim, espera-se que os goleiros sejam aqueles que apresentem valor maior que 16 nas variáveis acima. Para averiguar a suposição, escolhemos ao acaso a variável de posição (`gk_position`) para definir o grupo, por supor que seria a variável com menor possibilidade de erro.

Com relação ao segundo grupo, o grupo localizado a esquerda, é interessante perceber a partir dos `loadings` na questão 2 que as variáveis que influenciam positivamente a formação da componente 2 (PC2) são as variáveis de: balanço (`balance`), agilidade (`agility`) e um pouco por aceleração (`acceleration`), arrancada (`sprint`) e velocidade(`speed`), além dessas, negativamente teríamos a força (`strength`) constituindo essa componente (assim como na PC1). 

Baseado nessas características da PC2, podemos definir que o grupo da esquerda é composto pela posição de meio-campo, pois, assim como define [FC Futebol](http://fcfutebol.com/index.php/2016/01/12/caracteristicas-fisicas-no-futebol/), a força é uma característica marcante para a posição de atacante e defesa e como nesses grupos a presença da força não está correlacionada, podemos considerar que essa habilidade não está presente e portanto essas posições também não. No entanto, já que para a posição de meio-campo exige-se agilidade, podemos dizer que o grupo no cluster a esquerda é do meio-campo.

```{r}
set.seed(102)
fifa.kmeans <- kmeans(fifa.scale, centers = 2)

fifa.plot <- data.frame(fifa,
                        fifa.pca$x[,1:2],
                        Posicao=as.character(ifelse(fifa$gk_positioning>16,
                                                    "Goleiro",
                                                    "Meio-Campo")), 
                        Cluster=as.character(fifa.kmeans$cluster))

head(fifa.plot)

```

`r kable(fifa.plot[sample(nrow(fifa.plot),6),35:ncol(fifa.plot)],caption="Exemplo tabela com os clusteres e as posições" ,format = "latex", booktabs = TRUE)%>%  kable_styling("striped", full_width = FALSE, latex_options = "HOLD_position", row_label_position='c', position='center')`

```{r, fig.height=7, fig.width=8}
ggplot(fifa.plot, aes(x=PC1, y=PC2))+
  geom_point(aes(shape=as.factor(Posicao),colour=Cluster), size=3, alpha=.75)+
  scale_shape_manual("Posição",values = c(71,77))+
  labs(x="PC1 (72,35%)", y="PC2 (5,41%)",
       title="Gráfico de PCA, Clusteres e Posições")

ggsave("clusters_PCA_posicao.png",
       width = 7,
       height = 7,
       dpi=500)

```

Calculando a média das variáveis por posição temos:

```{r}

medias.posicoes <- fifa.plot %>% 
  group_by(Posicao) %>% 
  summarise_all(list(mean))

```

`r kable(t(medias.posicoes[,1:37]), caption = "Valores médio das habilidades por posição", align = "c", format = "latex", booktabs = TRUE)%>%  kable_styling(full_width = FALSE,latex_options = "HOLD_position")`


\newpage 


# Parte 2 - Webscraping


## Questão 6

```{r}
url <- "https://en.wikipedia.org/wiki/List_of_countries_and_dependencies_by_population"

pagina <- url %>%
  read_html()

pagina <- pagina %>%
  html_table(fill = TRUE)

tabela_atual<- pagina[[1]] %>% 
  select(`Country or dependent territory`,Region,Population) %>% 
  rename("pais"="Country or dependent territory",
         "regiao"="Region",
         "populacao"="Population") 

tabela_atual <- tabela_atual[-1,]

tabela_atual$populacao <-as.numeric(str_replace_all(tabela_atual$populacao, "\\,", ""))

head(tabela_atual)
```

`r kable(head(tabela_atual),format = "latex", booktabs = TRUE, caption="Observações iniciais dados mais recentes")%>%  kable_styling("striped", full_width = FALSE, latex_options = "HOLD_position", row_label_position='c', position='center')`

```{r}
summary(tabela_atual)
```

`r kable(summary(tabela_atual),format = "latex", booktabs = TRUE, caption="Sumário dos dados mais recentes")%>%  kable_styling("striped", full_width = FALSE, latex_options = "HOLD_position", row_label_position='c', position='center')`

## Questão 7

```{r}
url <- "https://en.wikipedia.org/wiki/List_of_countries_by_population_in_2015"

pagina <- url %>%
  read_html()

pagina <- pagina %>%
  html_table(fill = TRUE)

tabela_2015<- pagina[[2]] %>% 
  select(`Country / territory`,`Area (km²)[1]`,`Population2015(UN estimate)`) %>% 
  rename("pais"="Country / territory",
         "area"="Area (km²)[1]",
         "populacao"="Population2015(UN estimate)")%>% 
  mutate(pais = as.character(str_replace_all(pais, "\\[.*\\]", ""))) %>% 
  mutate(area = as.numeric(str_replace_all(area, "\\,", "")) ) %>% 
  mutate(populacao = as.numeric(str_replace_all(populacao, "\\,", "")) ) 

tabela_2015 <- tabela_2015[-c(1,200),]

head(tabela_2015)

```

`r kable(head(tabela_2015),format = "latex", booktabs = TRUE, caption="Observações iniciais dados de 2015")%>%  kable_styling("striped", full_width = FALSE, latex_options = "HOLD_position", row_label_position='c', position='center')`

```{r}
summary(tabela_2015)
```

`r kable(summary(tabela_2015),format = "latex", booktabs = TRUE, caption="Sumário dados de 2015")%>%  kable_styling("striped", full_width = FALSE, latex_options = "HOLD_position", row_label_position='c', position='center')`

## Questão 8

```{r}
tabela_final <- inner_join(tabela_2015,tabela_atual,by="pais", suffix=c(".2015",".atual"))

head(tabela_final)
```

`r kable(head(tabela_final),format = "latex", booktabs = TRUE, caption="Observações iniciais tabela final")%>%  kable_styling("striped", full_width = FALSE, latex_options = "HOLD_position", row_label_position='c', position='center')`

```{r}
summary(tabela_final)
```

`r kable(summary(tabela_final),format = "latex", booktabs = TRUE, caption="Sumário dados tabela final")%>%  kable_styling("striped", full_width = FALSE, latex_options = "HOLD_position", row_label_position='c', position='center')`

## Questão 9

```{r, results=TRUE, fig.height=8.5}

tabela_final_plot <- as.data.frame(tabela_final %>% 
                                     group_by(regiao) %>% 
                                     summarise(`2015`=sum(populacao.2015),
                                               `Atual`=sum(populacao.atual),
                                               area=sum(area,na.rm = TRUE))) 

tabela_final_plot %>% 
  GGally::ggparcoord(columns = 2:3,
                     groupColumn = "regiao",
                     scale = "globalminmax",
                     showPoints = TRUE,
                     title = "Evolução da População nas Regiões")+
  geom_line(size=1.5)+
  ggrepel::geom_text_repel(data= . %>% 
                             filter(variable=="Atual"),
                           aes(x=variable, y=value, label=regiao),
                           xlim = c(2, NA))+
  scale_y_continuous(limits=c(-1e8,5e9), breaks=seq(0,5e9,1.5e9),
                     labels = scales::dollar_format(prefix = "",
                                                    suffix=" Bilhões",
                                                    scale = 1/1e9, 
                                                    decimal.mark = ",",
                                                    big.mark = ".",
                                                    accuracy=1.5))+
  labs(y="Quantidade da População", 
       x="Ano de referência",
       subtitle = "Eurásia é uma região encontrada entre a Europa e a Ásia, formado pelos países:Armênia,
    \nAzerbaijão, Cazaquistão,Chipre, Geórgia, Rússia e Turquia. Neste conjunto de dados
    \ntemos a presença apenas da Rússia,o maior país transcontinental do mundo!
    \nA Rússia sozinha possui uma população maior que a Oceania que é formada por 14 países 
    \n(dos quais 10 estão presentes nesse conjunto de dados).")+
  annotate("text",
           x=.65, 
           y=143456918,
           vjust=1.25, 
           label="A população na Rússia\n em 2015 era de\n 143.456.918",
           color="deepskyblue2",
           size=2.5)+
  geom_curve(x=.65,xend=1,
             y=143456918+999999, yend=143456918,
             curvature = -.45,
             color="deepskyblue2",
             arrow = arrow(length = unit(0.03, 'npc')),
             size=.2)+
  annotate("text",
           x=2.35, 
           y=2e9,
           vjust=1.25,
           label="Atualmente a Rússia\npossui uma população de\n 146.171.015,00",
           color="deepskyblue2", 
           size=2.5)+
  geom_curve(x=2,xend=2.35,
             y=143456918+999999, yend=1.55e9,
             curvature = .85,
             color="deepskyblue2",
             arrow = arrow(length = unit(0.03, 'npc')),
             size=.2)+
  theme(legend.position = "none",
        panel.grid.minor.x = element_blank(),
        panel.grid.major.x = element_blank(),
        panel.grid.minor.y = element_blank())

ggsave("evolucao_pop_regioes.png",
       width = 7,
       height = 7,
       dpi=500)

```


```{r, results=TRUE, fig.height=6, fig.width=9}

tabela_final_plot%>%
  select(regiao, `2015`,Atual) %>% 
  pivot_longer(!regiao,names_to = "ano",values_to = "populacao") %>%
  arrange(populacao) %>% 
  ggplot()+
  geom_col(aes(x=fct_inorder(regiao), y=populacao, fill=factor(ano)),position = "dodge")+
  theme(legend.position = "top",
        legend.justification = "center",
        axis.title.y.right = element_text(angle = 0,vjust = 1),
        axis.title.x.bottom = element_text(hjust = 0))+
  labs(title = "Evolução da população por área",
       subtitle = "A região da Europa é quase 7 vezes menor que a área das Américas,
       \nmas atualmente seu número de habitantes representa quase metade da população das Américas",
           color="dodgerblue4",
       x="Região (o tamanho dos círculos representa a dimensão da área)",
       y="Quantidade\n População",
       fill="Ano")+
  scale_fill_manual(values=c("cornflowerblue","dodgerblue4"))+
  scale_y_continuous(limits=c(-2.2e9,5e9), breaks=seq(0,5e9,1.5e9),
                     labels = scales::dollar_format(prefix = "",
                                                    suffix=" Bilhões",
                                                    scale = 1/1e9, 
                                                    decimal.mark = ",",
                                                    big.mark = ".",
                                                    accuracy=1.5),
                     position = "right")+
  geom_point(data=tabela_final_plot,aes(x=regiao,                    y=-1.65e9,size=area),
             alpha=0.75, color="darkkhaki", show.legend = FALSE) +
  scale_size(range = c(2, 20), name="Area (km²)")+
  annotate("text",x=3, y=-2e8,vjust=.8,
           label="5.904.512\nkm²", color="darkkhaki", size=2)+
  annotate("text",x=4, y=-2e8,vjust=.8,
           label="39.652.906\nkm²", color="darkkhaki", size=2)+
  annotate("text",x=3, y=7e8,vjust=-.2, hjust=-.1,
           label="597.791.288\nhabitantes", color="dodgerblue4", size=2)+
  annotate("text",x=4, y=1.2e9,vjust=-.05, hjust=-.05,
           label="1.019.902.827\nhabitantes", color="dodgerblue4", size=2)+
  ggExtra::removeGrid()

ggsave("evolucao_pop_regioes_area.png",
       width = 7,
       height = 7,
       dpi=500)


```


De forma geral, é nítido que a Ásia se destaca com relação a quantidade de população (sendo a região mais populosa), dado que sua área é similar a da África e menor que a das Americas. 

Além disso, África e Ásia foram as regiões que apresentaram maior crescimento populacional em número absoluto comparando com as outras regiões, sendo que elas aparentam ter a mesma área, mas a Ásia apresententa quase o triplo de habitantes da África. 

## Questão 10

```{r}

variacao_pop <- tabela_final %>% 
  select(-area) %>%
  group_by(regiao) %>%
  mutate(diferenca = round(100*(populacao.atual - populacao.2015)/populacao.2015,2)) %>% 
  mutate(media_regiao=mean(diferenca)) %>%
  arrange(-diferenca) %>% 
  arrange(-media_regiao)

names(variacao_pop) <- c("País", "2015","Região","Atual","Diferença","Var. Média na Região")

variacao_pop <- variacao_pop %>% 
  gt() %>% 
  fmt_percent(columns = 5:6, scale_values = FALSE,decimals = 2)

```

A tabela abaixo apresenta a África como a região com maior média de variação percentual entre seus países (média de 26,04%), seguida da: Ásia (17,14%), Oceania (16,30%), Americas (10,08%), Eurasia (1,89%) e Europa (-0,36%). Observa-se ainda que as duas últimas praticamente não tiveram variação populacional de 2015 à atualidade.


`r variacao_pop`
